臺灣臺中地方法院刑事裁定
111年度聲字第1438號
聲  請  人  臺灣臺中地方檢察署檢察官
受  刑  人  高英傑



上列聲請人因受刑人數罪併罰有二裁判以上，聲請定其應執行之
刑（111 年度執聲字第1038號、111 年度執字第4459號），本院
裁定如下：
    主    文
高英傑所犯如附表所示之罪，應執行有期徒刑肆年陸月。
    理    由
一、聲請意旨略以：受刑人高英傑犯數罪，先後經判決確定如附
    表，應依刑法第53條、第51條第5 款，定應執行之刑，爰依
    刑事訴訟法第477 條第1 項之規定聲請裁定等語。
二、按數罪併罰，有二裁判以上者，依第51條之規定，定其應執
    行之刑；又數罪併罰，分別宣告其罪之刑，宣告多數有期徒
    刑者，於各刑中之最長期以上，各刑合併之刑期以下，定其
    刑期，但不得逾30年，刑法第53條、第51條第5 款分別定有
    明文。另按裁判確定前犯數罪者，併合處罰之。但有下列情
    形者，不在此限：(一)得易科罰金之罪與不得易科罰金之罪
    。(二)得易科罰金之罪與不得易服社會勞動之罪。(三)得易
    服社會勞動之罪與不得易科罰金之罪。(四)得易服社會勞動
    之罪與不得易服社會勞動之罪。前項但書情形，受刑人請求
    檢察官聲請定應執行刑者，依第51條規定定之，刑法第50條
    亦有明定。復按法律上屬於自由裁量事項，尚非概無法律性
    之拘束，在法律上有其外部界限及內部界限。前者法律之具
    體規定，使法院得以具體選擇為適當裁判，此為自由裁量之
    外部界限。後者法院為自由裁量時，應考量法律之目的，法
    律秩序之理念所在，此為自由裁量之內部界限。法院為裁判
    時，二者均不得有所踰越。在數罪併罰而有二裁判以上，應
    定其應執行刑之案件，法院所為刑之酌定，固屬自由裁量事
    項，然對於法律之內、外部界限，仍均應受其拘束（最高法
    院92年度台非字第187 號、94年度台非字第21號判決意旨參
    照）。
三、經查，受刑人因犯如附表所示之罪，業經先後判處如附表所
    示之刑，且已分別確定在案（其中如附表編號1 至5 所示之
    罪所處之刑，經臺灣高等法院臺中分院以111 年度聲字第48
    8 號裁定定應執行有期徒刑3 年11月確定；如附表編號6 、
    7 所示之罪所處之刑，則經本院以110 年度原金重訴字第16
    83號、110 年度金訴字第884 號、110 年度訴字第2008號判
    決定應執行有期徒刑2 年7 月確定），有如附表所示判決、
    臺灣高等法院被告前案紀錄表在卷可憑。而受刑人所犯如附
    表編號1 、2 所示之罪所處之刑，均得易科罰金、易服社會
    勞動；如附表編號3 至7 所示之罪所處之刑，則均不得易科
    罰金、易服社會勞動，屬於刑法第50條第1 項但書之情形，
    是聲請人依同法第50條第2 項規定，經受刑人之請求，向本
    院提出定應執行刑之聲請，有臺灣臺中地方檢察署刑法第50
    條第1 項但書案件是否請求定應執行刑調查表附卷足稽。又
    依上開最高法院判決意旨，本院定應執行刑，除不得逾越刑
    法第51條第5 款所定法律之外部界限，即不得重於如附表編
    號1 至7 所示之罪加計之刑期總和外；亦應受內部界限之拘
    束，即不得重於前揭如附表編號1 至5 所示罪刑所定之執行
    刑有期徒刑3 年11月，與如附表編號6 、7 所示罪刑所定之
    執行刑有期徒刑2 年7 月加計之刑期總和（即有期徒刑6 年
    6 月）。
四、綜上所述，本院為上開案件犯罪事實最後判決之法院，並審
    核如附表編號7 所示之罪，其犯罪行為係在附表編號1 、2 
    所示判決確定日期前為之，本院審核認聲請為正當，應予准
    許。爰考量被告所涉如附表編號1 、2 部分均為施用毒品犯
    行，及如附表編號3 至7 部分均為詐欺犯行、侵害者皆屬財
    產法益、於短期內密集犯案等情狀，定其應執行之刑如主文
    所示。至受刑人所犯如附表編號1 、2 所示之罪原雖得易科
    罰金、易服社會勞動，然因與其所犯不得易科罰金、易服社
    會勞動之如附表編號3 至7 所示之罪併合處罰之結果，本院
    於定應執行刑時，自無庸為易科罰金折算標準之記載。
五、再按刑事訴訟法第221 條規定「判決，除有特別規定外，應
    經當事人之言詞辯論為之」，此項言詞辯論，自為事實審法
    院所應踐行之程序；然同法第222 條第1 項規定「裁定因當
    庭之聲明而為之者，應經訴訟關係人之言詞陳述。」而法院
    受理檢察官定應執行刑之聲請，依刑事訴訟法第477 條第1 
     項之規定，本屬裁定，而非判決，雖為完足保障受刑人之
    訴訟上權益，參酌刑事訴訟法第222 條第2 項規定「為裁定
    前有必要時，得調查事實」。設若受理定應執行刑之法院認
    依卷內資料已足為定應執行刑之妥適裁量，因而認無再予受
    刑人或檢察官以言詞、書面或其他適當方式陳述意見機會之
    必要者，此乃法院定刑職權之裁量範圍，尚不得指摘為違法
    （最高法院111 年度台抗字第393 號裁定意旨參照）。因附
    表編號1 至5 所示之罪所處之刑、附表編號6 、7 所示之罪
    所處之刑，均已分別經臺灣高等法院臺中分院以前揭裁定、
    本院以前揭判決定應執行刑，本院衡酌可資減讓之刑期幅度
    有限，是認顯無必要再命受刑人以言詞、書面或其他適當方
    式陳述意見，併予敘明。
六、依刑事訴訟法第477 條第1 項，刑法第50條第2 項、第51條
    第5 款、第53條，裁定如主文。
中　　華　　民　　國　 111　　年　　5 　　月　　12　　日
                   刑事第四庭　法　官  劉依伶
以上正本證明與原本無異。
如不服本裁定，應於收受送達後5日內向本院提出抗告狀。（應
附繕本）
　　　　　　　　　　　　　　　 書記官  盧弈捷
　　　　　　　　　　　　　　　　　　　　　
中　　華　　民　　國　　111 　年　　5 　　月　　12　　日
附表：
受刑人　　　高英傑　　　定應執行刑案件一覽表
編號          1         2         3 罪名  施用第二級毒品 施用第二級毒品 詐欺 宣告刑  有期徒刑1 月，如易科罰金，以新臺幣1000元折算1 日 （共2 次） 有期徒刑3 月，如易科罰金，以新臺幣1000元折算1 日 （共2 次） 有期徒刑2 年8 月 犯罪日期 （民國）  107 年9 月27日 108 年1 月15日 108 年8 月20日 108 年9 月24日 106 年10月11日至106 年12月26日 偵查（自訴）機關年度案號  新竹地檢109 年度撤緩毒偵字第36、37、38號、108 年度毒偵字第1927號 新竹地檢109 年度撤緩毒偵字第36、37、38號、108 年度毒偵字第1927號 臺中地檢109 年度偵字第1001號等 最　後 事實審 法院 新竹地院 新竹地院 臺中高分院  案號 109 年度原簡字第9 號 109 年度原簡字第9 號 110 年度金上訴字第124 號  判決 日期 109 年7 月3 日 109 年7 月3 日 110 年3 月23日 確定判決 法院 新竹地院 新竹地院 最高法院  案號 109 年度原簡字第9 號 109 年度原簡字第9 號 110 年度台上字第4380號  判決確定日期 109 年10月14日 109 年10月14日 110 年7 月29日 是否為得易科罰金、易服社會勞動之案件  得易科罰金、易服社會勞動 得易科罰金、易服社會勞動 不得易科罰金、易服社會勞動 備註  新竹地檢109 年度執字第5353號 新竹地檢109 年度執字第5353號 臺中地檢110 年度執字第10290 號   編號1 至5 所示之罪所處之刑，業經臺灣高等法院臺中分院以111 年度聲字第488 號裁定定應執行有期徒刑3 年11月確定   

編號          4         5         6 罪名  詐欺 詐欺 詐欺 宣告刑  有期徒刑2 年6 月 有期徒刑2 年8 月 有期徒刑1 年8 月 犯罪日期 （民國）  106 年10月11日至107 年12月22日 107 年10月12日至107 年12月22日 108 年2 月26日至108 年8 月2 日 偵查（自訴）機關年度案號  臺中地檢109 年度偵字第1001號等 臺中地檢109 年度偵字第1001號等 臺中地檢110 年度偵字第28454 號等 最　後 事實審 法院 臺中高分院 臺中高分院 臺中地院  案號 110 年度金上訴字第124 號 110 年度金上訴字第124 號 110 年度原金重訴字第1683號等  判決 日期 110 年3 月23日 110 年3 月23日 111 年2 月10日 確定判決 法院 最高法院 最高法院 臺中地院  案號 110 年度台上字第4380號 110 年度台上字第4380號 110 年度原金重訴字第1683號等  判決確定日期 110 年7 月29日 110 年7 月29日 111 年3 月23日 是否為得易科罰金、易服社會勞動之案件  不得易科罰金、易服社會勞動 不得易科罰金、易服社會勞動 不得易科罰金、易服社會勞動 備註  臺中地檢110 年度執字第10290 號 臺中地檢110 年度執字第10290 號 臺中地檢111 年度執字第4459號   編號1 至5 所示之罪所處之刑，業經臺灣高等法院臺中分院以111 年度聲字第488 號裁定定應執行有期徒刑3 年11月確定  編號6 、7 所示之罪所處之刑，業經本院以110 年度原金重訴字第1683號等判決定應執行有期徒刑2 年7 月確定 

編號          7 （以下空白）  罪名  詐欺   宣告刑  有期徒刑1 年8 月   犯罪日期 （民國）  108 年9 月21日至108 年12月29日   偵查（自訴）機關年度案號  臺中地檢110 年度偵字第28454 號等   最　後 事實審 法院 臺中地院    案號 110 年度原金重訴字第1683號等    判決 日期 111 年2 月10日   確定判決 法院 臺中地院    案號 110 年度原金重訴字第1683號等    判決確定日期 111 年3 月23日   是否為得易科罰金、易服社會勞動之案件  不得易科罰金、易服社會勞動   備註  臺中地檢111 年度執字第4459號     編號6 、7 所示之罪所處之刑，業經本院以110 年度原金重訴字第1683號等判決定應執行有期徒刑2 年7 月確定